【裁判字號】    95,台非,196
【裁判日期】    950817
【裁判案由】    公共危險等罪
【裁判全文】
最高法院刑事判決              九十五年度台非字第一九六號
    上  訴  人  最高法院檢察署檢察總長
    被      告  甲○○
                        號
上列上訴人因被告公共危險等罪案件，對於台灣桃園地方法院中
華民國九十五年一月二十三日第一審確定簡易判決（九十四年度
壢交簡字第二０一四號，聲請案號：台灣桃園地方法院檢察署九
十四年度偵字第一九四九三號），認為部分違背法令，提起非常
上訴，本院判決如下：
    主  文
上訴駁回。
    理  由
非常上訴理由稱：「按判決適用法則不當者，為違背法令，刑事
訴訟法第三百七十八條定有明文。而科刑之判決書其宣示之主文
，與所載之事實及理由必互相適合，否則即屬理由矛盾，其判決
當然為違背法令，得提起非常上訴，鈞院八十一年度台非字第三
七九號著有判決可資參考。又駕駛動力交通工具肇事，致人死傷
而逃逸者，處六月以上五年以下有期徒刑，刑法第一百八十五條
之四亦定有明文。查本件原判決認定被告犯有酒醉駕車及肇事後
逃逸二罪，然判決主文僅諭知『甲○○服用酒類，不能安全駕駛
動力交通工具而駕駛，處拘役二十日，如易科罰金以三百元折算
一日』，其主文與犯罪事實及理由所認定不相符合，揆諸前開規
定，自有適用法則不當之違誤。案經確定，爰依刑事訴訟法第四
百四十一條、第四百四十三條提起非常上訴，以資救濟」等語。
本院按判決確定後，發見該案件之審判係違背法令者，始得提起
非常上訴。又科刑判決之主文，係取捨證據、認定事實、適用法
律之結果，以確認國家對被告犯罪事實之刑罰權存在及所論處之
罪名、應科之刑罰等具體刑罰權之內容，是確定科刑判決之實質
確定力，僅發生於主文。若主文未記載，縱使於確定判決之事實
、理由已認定被告之犯罪事實，仍不生實質確定力，即不得認已
判決，而屬漏未判決；此與判決理由矛盾之違背法令所指主文記
載與事實、理由之認定不相一致，但其不一致於刑罰權對象之犯
罪事實範圍同一性不生影響，無礙於判決之確定，唯賴提起非常
上訴救濟之情形不同。從而業經起訴（包括聲請簡易判決處刑）
之數個獨立犯罪事實，應併合處罰者，確定判決僅就部分之罪，
於主文欄諭知被告所論處之罪刑，其餘未記載部分，國家對此部
分犯罪事實之刑罰權存在與否及其具體內容，既未經確認，即純
屬漏判而應補充判決之問題，自不得對之提起非常上訴。本件原
確定簡易判決於事實及理由欄，祇記載「本件犯罪事實、證據及
應適用之法條均引用檢察官聲請簡易判決處刑書之記載」一語。
而檢察官上揭聲請書雖載有被告甲○○於民國九十四年九月九日
上午六時許，酒後已達不能安全駕駛動力交通工具之程度，仍駕
駛自用小客車，途中，撞擊被害人羅進來、陳麗霞共乘之機車，
致被害人等倒地受傷後，肇事逃逸等情，認被告犯有刑法第一百
八十五條之三及第一百八十五條之四二罪嫌，應就二罪分論併罪
之犯罪事實及證據並所犯法條，然就檢察官認應併罰之上開二罪
，原判決於主文欄僅就被告不能安全駕駛動力交通工具部分之事
實予以論處罪刑，至肇事逃逸部分，則全未記載。揆之首揭說明
，該肇事逃逸部分犯罪事實之國家刑罰權是否存在及應論處之罪
刑等具體刑罰權內容，既未經確認，即難認為業已判決，乃純屬
漏判而應由原法院依法補充判決之問題，自不得執為非常上訴之
理由。非常上訴意旨據以指摘原判決此部分違背法令，難認為有
理由，應予駁回。
據上論結，應依刑事訴訟法第四百四十六條，判決如主文。
中    華    民    國  九十五  年    八    月   十七   日
                      最高法院刑事第八庭
                          審判長法官  張  淳  淙
                                法官  張  春  福
                                法官  呂  丹  玉
                                法官  洪  昌  宏
                                法官  蔡  彩  貞
      本件正本證明與原本無異
                                      書  記  官
中    華    民    國  九十五  年    八    月   三十   日
                                                     ｍ


司法院資訊處製作；財團法人民間司法改革基金會備份。
